臺灣臺北地方法院刑事判決　　　　　　　100年度易字第410號
公　訴　人　臺灣臺北地方法院檢察署檢察官
被　　　告　呂俊德
上列被告因違反毒品危害防制條例案件，經檢察官提起公訴（10
0年度毒偵字第197號），本院判決如下：
    主  文
呂俊德施用第二級毒品，累犯，處有期徒刑柒月，減為有期徒刑
參月又拾伍日，如易科罰金，以銀元參佰元即新臺幣玖佰元折算
壹日。
    事  實
一、呂俊德前於民國89年間，因施用毒品案件，經依臺灣板橋地
    方法院89年度毒聲字第5217號裁定送觀察、勒戒後，因認無
    繼續施用毒品之傾向，於89年10月13日執行完畢釋放出所，
    並由臺灣板橋地方法院檢察署檢察官於89年10月7日以89年
    度毒偵字第5664號為不起訴處分確定；另因偽造文書及贓物
    等案件，經臺灣高等法院於91年11月5日以91年度上易字第
    2569號判決就收受贓物部分各判處有期徒刑6月、1年2月，
    就偽造文書部分判處有期徒刑5月，並定應執行刑為有期徒
    刑1年10月確定，入監服刑後於93年4月12日假釋出監付保護
    管束，於93年11月9日保護管束期滿假釋未經撤銷視同執行
    完畢。詎其仍不知悔改，於前開觀察、勒戒執行完畢釋放後
    之5年內，復基於施用第二級毒品之犯意，於94年9月5日6時
    許，在臺北縣新店市（現更名為新北市新店區○○○路○段
    47巷5號10樓，施用第二級毒品甲基安非他命1次。嗣為警於
    同日9時30分，在上址查獲，始悉上情。
二、案經基隆市警察局第三分局報告臺灣臺北地方法院檢察署檢
    察官偵查起訴。
    理  由
一、按被告以外之人於審判外之言詞或書面陳述，除法律有規定
    者外，不得作為證據，刑事訴訟法第159條第1項定有明文；
    復按被告以外之人於審判外之陳述，雖不符前4條之規定，
    而經當事人於審判程序同意作為證據，法院審酌該言詞陳述
    或書面陳述作成時之情況，認為適當者，亦得為證據；當事
    人、代理人或辯護人於法院調查證據時，知有第159條第1項
    不得為證據之情形，而未於言詞辯論終結前聲明異議者，視
    為有前項之同意；同法第159條之5規定甚明。本案所據以認
    定被告呂俊德犯罪事實之證據，其中屬傳聞證據部分，因被
    告及公訴人於本院言詞辯論終結前，均未對於證據能力聲明
    異議，依刑事訴訟法第159條之5規定，視為同意上開證據具
    備證據能力，本院認亦無違法或不當之情況，是該傳聞證據
    均具備證據能力，合先敘明。
二、前揭犯罪事實，業據被告呂俊德於警詢及本院審理時均坦承
    不諱，且其於94年9月5日為警查獲時所採集之尿液，經送台
    灣尖端先進生技醫藥股份有限公司以酵素免疫分析法初步檢
    驗，再以氣相層析質譜儀確認檢驗結果，確呈安非他命類、
    安非他命、甲基安非他命陽性反應，此有該公司於94年9月9
    日所出具之濫用藥物檢驗報告、基隆市警察局第三分局偵辦
    毒品案件尿液檢體對照單各1紙在卷可證，足認被告任意性
    自白核與事實相符，堪以採信。又被告曾於89年間，因施用
    毒品案件，經臺灣板橋地方法院以89年度毒聲字第5217號裁
    定送觀察、勒戒後，因認無繼續施用毒品之傾向，於89年10
    月13日執行完畢釋放出所等情，有臺灣高等法院被告前案紀
    錄表1份附卷可參，堪認被告確於前開觀察、勒戒執行完畢
    釋放後5年內，再犯本案。綜上，本件事證明確，被告犯行
    堪以認定。
三、按施用第二級毒品甲基安非他命後會影響記憶能力及自主神
    經系統，判斷力及意志力亦均受限制，甚至引起精神錯亂，
    抑制呼吸，並具有成癮性、濫用性，戒解不易，嚴重戕害人
    之身心健康，危害社會，是毒品危害防制條例第2條第2項第
    2款將之列為第二級毒品，不得非法施用、持有。故核被告
    所為，係犯毒品危害防制條例第10條第2項施用第二級毒品
    罪。被告施用第二級毒品前持有毒品之低度行為，應為其施
    用毒品之高度行為所吸收，不另論罪。又被告前因偽造文書
    及贓物等案件，經臺灣高等法院於91年11月5日以91年度上
    易字第2569號判決就收受贓物部分各判處有期徒刑6月、1年
    2月，就偽造文書部分判處有期徒刑5月，並定應執行刑為有
    期徒刑1年10月確定，入監服刑後於93年4月12日假釋出監付
    保護管束，於93年11月9日保護管束期滿假釋未經撤銷視同
    執行完畢等情，有臺灣高等法院被告前案紀錄表1份在卷可
    憑，其於有期徒刑執行完畢後5年內故意再犯本案有期徒刑
    以上之罪，為累犯，應依刑法第47條第1項規定加重其刑（
    查被告行為後，刑法部分條文業於94年2月2日修正公布，並
    於95年7月1日施行，其中刑法第2條第1項修正為：行為後法
    律有變更者，適用行為時之法律，但行為後之法律有利於行
    為人者，適用最有利於行為人之法律。刑法第47條第1項有
    關累犯構成要件之規定亦經修正施行，惟被告係於受有期徒
    刑之執行完畢後，5年以內再故意犯本件之罪，依修正前後
    之規定，均構成累犯，即無有利或不利之情形，自無適用刑
    法第2條第1項為比較新舊法之問題，應適用現行有效之修正
    後規定論以累犯【最高法院97年第2次刑事庭會議決議參照
    】）。爰審酌被告正值壯年，不思上進，且前已因施用毒品
    案件，經觀察、勒戒後，仍未能把握自新機會徹底戒除施用
    毒品之惡習，而再施用足以導致人體機能發生依賴性、成癮
    性及抗藥性等障礙之第二級毒品甲基安非他命，戕害自身健
    康，漠視法令禁制，惟尚能坦承犯行，犯後態度頗佳，兼衡
    其犯罪動機、手段、施用毒品之次數僅有1次等一切情狀，
    量處如主文所示之刑。又被告犯本案之時間係在96年4月24
    日之前，依中華民國九十六年罪犯減刑條例第2條第1項第3
    款規定，應減其宣告刑2分之1，故減處如主文所示之刑。又
    關於易科罰金之折算標準，除刑法第41條第1項有所修正外
    ，罰金罰鍰提高標準條例先於95年4月28日修正，並自同年7
    月1日起生效施行，復於98年4月29日廢止。94年1月7日修正
    前之刑法第41條第1項前段規定：「犯最重本刑為5年以下有
    期徒刑以下之刑之罪，而受6個月以下有期徒刑或拘役之宣
    告，因身體、教育、職業、家庭之關係或其他正當事由，執
    行顯有困難者，得以1元以上3元以下折算1日，易科罰金。
    」，再依據廢止前罰金罰鍰提高標準條例第2條：「依刑法
    第41條易科罰金或第42條第2項易服勞役者，均就其原定數
    額提高為1百倍折算1日；法律所定罰金數額未依本條例提高
    倍數，或其處罰法條無罰金刑之規定者，亦同。」之規定，
    被告行為時之易科罰金折算標準，應以銀元1百元以上、3百
    元以下折算1日，經折算為新臺幣後，應以新臺幣3百元以上
    、9百元以下折算1日。惟現行之刑法第41條第1項前段規定
    修正為：「犯最重本刑為5年以下有期徒刑以下之刑之罪，
    而受6個月以下有期徒刑或拘役之宣告者，得以新臺幣1千元
    、2千元或3千元折算1日，易科罰金。」，另廢止前之罰金
    罰鍰提高標準條例業已刪除第2條之規定。是以比較新舊法
    結果，自以舊法所定之易科罰金折算標準有利於被告，故應
    適用94年1月7日修正前刑法第41條第1項前段、廢止前罰金
    罰鍰提高標準條例第2條規定，就本案被告減刑後之刑，諭
    知易科罰金之折算標準。
據上論斷，應依刑事訴訟法第284條之1、第299條第1項前段，毒
品危害防制條例第10條第2項，刑法第11條、第2條第1項前段、
第47條第1項、94年1月7日修正前刑法第41條第1項前段，廢止前
罰金罰鍰提高標準條例第2條、中華民國九十六年罪犯減刑條例
第2條第1項第3款、第7條、第9條，判決如主文。
本案經檢察官王巧玲到庭執行職務。
中    華    民    國   100    年    3     月    21    日
                    刑事第九庭  法  官  劉素如
上正本證明與原本無異。
如不服本判決應於收受送達後10日內向本院提出上訴書狀，並應
敘述具體理由；其未敘述上訴理由者，應於上訴期間屆滿後20日
內向本院補提理由書（均須按他造當事人之人數附繕本）「切勿
逕送上級法院」。
                                書記官  陳育君
中    華    民    國   100    年    3     月    21    日
附錄本案論罪法條：
毒品危害防制條例第10條
施用第一級毒品者，處 6 月以上 5 年以下有期徒刑。
施用第二級毒品者，處 3 年以下有期徒刑。